【裁判字號】    99,台簡抗,5
【裁判日期】    990304
【裁判案由】    給付票款
【裁判全文】
最高法院民事裁定                九十九年度台簡抗字第五號
抗  告  人  甲○○
訴訟代理人  林欣屏律師
上列抗告人因與乙○○間請求給付票款事件，對於中華民國九十
八年十二月二十三日台灣彰化地方法院裁定（九十八年度簡上字
第一○二號），提起抗告，本院裁定如下：
    主  文
抗告駁回。
抗告訴訟費用由抗告人負擔。
    理  由
按對於簡易訴訟程序之第二審裁判，其上訴利益逾民事訴訟法第
四百六十六條所定之額數者，當事人僅得以其適用法規顯有錯誤
為理由，逕向最高法院提起上訴或抗告，並須經原裁判法院之許
可，此項許可，以訴訟事件所涉及之法律見解具有原則上之重要
性者為限，觀之同法第四百三十六條之二第一項、第四百三十六
條之三第一項及第二項規定自明。所謂適用法規顯有錯誤，係指
原第二審判決就其取捨證據所確定之事實適用法規顯有錯誤而言
。本件原法院於民國九十八年十一月十八日裁定撤銷同法院前所
為停止訴訟程序之裁定，抗告人對之提起抗告，無非以：相對人
乙○○是否為包含系爭八紙支票在內之二百六十五張支票之所有
人，實為本案之前提法律關係，且該事件案情複雜、牽連甚廣，
正由台灣高雄地方法院九十八年度重訴字第一七○號民事事件（
下稱另案）審理中，倘相同事件由不同法院分別審理，有裁判歧
異之虞，違反民事訴訟法第一百八十二條第一項之規定；且本案
與另案重複審理，亦有違訴訟經濟之公益。再上述二百六十五張
之支票所有人為何人，既已由台灣高雄地方法院以通常訴訟程序
審理，為保障伊之審級利益，實不宜逕由原法院以簡易程序判斷
之。另伊就系爭八張支票之所有人為何，實屬資訊弱勢，無法於
本案中充分攻防，另案亦已進入爭點整理及調查證據階段，故本
案於另案判決前停止訴訟，並無延滯訴訟之虞云云，為其論據。
而原法院以：抗告人所陳均非有關訴訟程序應裁定停止（原裁定
誤為當然停止）之問題，且其僅謂撤銷停止訴訟程序之裁定，恐
造成裁判歧異、訴訟不經濟、違背審級利益及影響其攻防等情，
並未表明原裁定適用法規有何顯有錯誤之情形，所涉及之法律上
見解亦無闡釋之必要，自不具原則上之重要性。因認抗告人之抗
告不應許可，而以裁定駁回其抗告，經核於法並無違誤。抗告論
旨，仍執陳詞，指摘原裁定不當，聲明廢棄，非有理由。
據上論結，本件抗告為無理由。依民事訴訟法第四百三十六條之
二第二項、第四百九十五條之一第一項、第四百四十九條第一項
、第九十五條、第七十八條，裁定如主文。
中    華    民    國  九十九  年    三    月    四    日
                      最高法院民事第一庭
                          審判長法官  蕭  亨  國
                                法官  葉  勝  利
                                法官  高  孟  焄
                                法官  鄭  玉  山
                                法官  黃  義  豐
本件正本證明與原本無異
                                      書  記  官
中    華    民    國  九十九  年    三    月   十七   日
                                                       s

司法院資訊處製作；財團法人民間司法改革基金會備份。
